臺灣高等法院高雄分院刑事判決　　　　94年度交上易字第10號
上　訴　人
即　被　告　甲○○
上列上訴人因過失致死案件，不服臺灣屏東地方法院93年度交訴
字第79號中華民國93年11月30號第一審判決（起訴案號：臺灣屏
東地方法院檢察署93年度偵字第3450號），提起上訴，本院判決
如下：
    主  文
上訴駁回。
甲○○緩刑參年。
    事  實
一、甲○○考領有普通小型車駕駛執照，曾於民國89年7 月間因
    過失致人於死案件，經臺灣高雄地方法院判處有期徒刑6 月
    ，緩刑2 年確定（已緩刑期滿，而緩刑之宣告未經撤銷，其
    刑之宣告已失其效力）。復於93年3 月7 日上午10時20分許
    ，駕駛車號VX-156 9號自用小客車，沿屏東縣萬丹鄉○○村
    ○○○道路由北往南方向行駛，途經該產業道路廣安高幹高
    分37右分10號電桿前與另一產業道路之無號誌交岔路口時，
    原應注意減速慢行，作隨時停車之準備，且應注意車輛行經
    無號誌之交岔路口，如未劃分幹、支線或同為幹線道或支線
    道者，左方車應暫停讓右方車先行，而依當時情形，天候晴
    朗、視距良好、無障礙物，又無不能注意之情事，竟疏於注
    意減速慢行，亦未暫停禮讓右方車先行，即貿然進入路口，
    適有黃秀雲騎乘車號OFX-115 號重型機車，沿屏東縣萬丹鄉
    ○○村○○○道路由西往東方向行駛，行經上開交岔路口時
    ，亦疏未注意車前狀況，兩車因而發生碰撞。黃秀雲受撞後
    滑落路旁排水溝而受有胸背鈍挫傷併右胸血氣胸及左胸氣胸
    、溺水及頭部外傷等傷害，經送醫急救，仍於同日中午12時
    30分許，因頭部外傷併血氣胸不治死亡。甲○○於肇事後，
    即下車將黃秀雲從排水溝中扶起，協助送醫，並留在現場，
    待警方前來處理時，當場向警員承認係肇事者，並接受裁判
    。
二、案經臺灣屏東地方法院檢察署檢察官相驗後主動簽分偵查起
    訴。
    理  由
一、本案所犯係死刑、無期徒刑、最輕本刑為3 年以上有期徒刑
    之罪，或高等法院管轄第一審案件以外之案件，上訴人即被
    告（下稱被告）甲○○於審理時就被訴事實為有罪之陳述，
    經審判長告以簡式審判程序之旨，並聽取當事人之意見後，
    裁定進行簡式審判程序，先此敘明。
二、訊據被告甲○○對於前揭時地駕駛上開自用小客車與被害人
    黃秀雲騎乘之上開機車發生碰撞，致被害人滑落產業道路旁
    之排水溝受傷等事實供認不諱，並有卷附道路交通事故現場
    圖、道路交通事故調查報告表，及現場照片14幀可稽。而被
    害人因本件車禍受有胸背鈍挫傷併右胸血氣胸、左胸氣胸、
    溺水及頭部外傷等傷害，經送醫救治仍因頭部外傷併血氣胸
    不治死亡等情，亦經檢察官督同法醫師相驗屬實，並製有勘
    驗筆錄、鑑定驗斷書及相驗屍體證明書附卷可證，且有國軍
    高雄總醫院屏東分院附設民眾診療服務處出具之診斷證明書
    可佐，足認被告自白與事實相符。
三、按行車速度，應依速限標誌或標線之規定，若行經無標誌或
    標線之交岔路口，則應減速慢行，作隨時停車之準備。又車
    輛行至無號誌之交岔路口，支線道車應暫停讓幹道車先行。
    未劃分幹、支線或同為幹線道或支線道者，轉彎車應暫停讓
    直行車先行；如同為直行車或轉彎車者，左方車應暫停讓右
    方車先行，道路交通安全規則第94條第1項第2款、第102 條
    第2 款分別定有明文。被告考領有普通小型車駕駛執照，有
    駕駛執照影本在卷為憑（93年相字第143 號卷第21頁），被
    告駕駛汽車行經前揭無號誌之交岔路口，自應注意遵守上述
    規定，且肇事時地之天候晴朗、日間有自然光，視距良好，
    路面乾燥無缺陷，此觀卷附道路交通事故調查報告表之記載
    已明，堪認無不能注意之情事，竟疏於注意，未減速暫停及
    禮讓右方車先行，即貿然通過路口，以致碰撞被害人騎乘之
    機車，造成被害人傷重身亡，其有過失，已然明確。本件經
    被告甲○○駕駛小客車左方車未讓右方車先行為肇事主因，
    有該會高屏澎鑑字第930879號鑑定意見書1 份在卷可為佐憑
    （偵查卷第6 頁）。被告之過失行為與被害人死亡之結果間
    有相當因果關係，亦屬明確。雖被害人騎乘機車行經肇事路
    段時，疏未注意車前狀況，同有過失，此情亦經前開鑑定委
    員會鑑定結果認被害人騎乘機車疏未注意車前狀況為本件車
    禍之肇事次因，有上開鑑定意見書在卷可稽，惟被害人與有
    過失之情，並無從卸免被告應負之過失刑責。綜上論述，被
    告犯行至堪認定。
四、核被告甲○○所為，係犯刑法第276 條第1 項之過失致死罪
    。被告肇事後，於有偵查犯罪權限之機關或人員尚不知為何
    人肇事前，主動向警方表明係肇事者，並接受裁判等情，有
    屏東縣警察局道路交通事故肇事人自首情形紀錄表1 份在卷
    可證（相字卷第25頁），應依刑法第62條前段之規定減輕其
    刑。
五、原判決認被告罪證明確，因而適用刑法第276 條第1 項、第
    41條第1 項、第62條前段，罰金罰鍰提高標準條例第1 條前
    段、第2 條規定，並審酌被告曾於89年間過失致死案件，經
    法院判處有期徒刑6 月，緩刑2 年確定，緩刑期滿後，仍未
    謹慎駕駛，再次發生本件車禍事故，及其於本件車禍中之過
    失程度、被害人駕駛重機車未注意車前狀況亦為肇事次因；
    被
　  告事後已與被害人家屬達成和解，有屏東縣萬丹鄉調解委員
    會調解書影本1 份在卷可參，於本院審理中亦坦承犯行，態
    度良好等一切情狀，量處有期徒刑5 月，並諭知易科罰金以
    300 元折算1 日。經核原判決認事用法，尚無不合，量刑亦
    屬允當。被告未提具理由上訴，顯無理由，應予駁回。
六、查被告前雖曾因過失致人於死案件，經判處有期徒刑6 月，
    緩刑2 年確定，現已緩刑期滿，有臺灣高雄地方法院檢察署
    刑案資料查註紀錄表暨臺灣高等法院被告全國前案紀錄表各
    1 份附卷可稽，因緩刑未經撤銷，其刑之宣告已失其效力，
    此次又係屬偶發過失犯，況被告已與被害人家屬達成和解，
    賠償新台幣420 萬元，有調解書在卷可憑；且被害人家屬於
    本院審理時表示賠償金額已全數給付，被告經此論罪科刑之
    教訓，當知警惕，應無再犯之虞，本院認其所宣告之刑，仍
    以暫不執行為適當，爰併宣告緩刑3 年。
據上論斷，應依刑事訴訟法第368條，刑法第74條第1款，判決如
主文。
本案經檢察官陳國全到庭執行職務。
中　　華　　民　　國　　94　　年　　3 　　月　　9 　　日
　　　　　　　　　刑事第七庭  審判長法　官    莊飛宗
                                    法　官    曾逸誠
                                    法　官    黃三友
以上正本證明與原本無異。
不得上訴。
中　　華　　民　　國　　94　　年　　3 　　月　　11　　日
　　　　　　　　　　　　　　　　　　書記官    黃玉珠
附錄本件判決論罪科刑法條：
刑法276條第1項
因過失致人於死者，處2年以下有期徒刑、拘役或2,000元以下罰
金。
